【裁判字號】    89,上訴,1314
【裁判日期】    890728
【裁判案由】    違反毒品危害防制條例
【裁判全文】
臺灣高等法院高雄分院刑事判決                  八十九年度上訴字第一三一四號
    上 訴 人
    即 被 告    乙○○
   指定（義務）
右上訴人因違反毒品危害防制條例案件，不服臺灣屏東地方法院八十八年度訴字第七
一三號中華民國八十九年七月二十八日第一審判決（起訴案號：臺灣屏東地方法院檢
察署八十八年度毒偵字第三○號），提起上訴，本院判決如左：
      主  文
原判決撤銷。
乙○○連續販賣第二級毒品，累犯，處有期徒刑柒年貳月，併科新台幣陸萬元罰金，
罰金如易服勞役，以新台幣玖佰元即銀元參佰元折算壹日；扣案之第二級毒品安非他
命肆小包（驗後毛重貳點陸伍甲克），沒收銷燬之；販賣毒品所得新台幣肆仟元沒收
之，如全部或一部不能沒收時，以其財產抵償之。
     事  實
一、乙○○有妨害兵役治罪條例案件及多次違反麻醉藥品管理條例案件前科，其中一
 次所犯違反麻醉藥品管理條例案件，經台灣高雄地方法院於民國（下同）八十五
    年七月九日判處有期徒刑一年確定，甫於八十七年十月十二日執行完畢，仍不知
    警惕。復基於意圖營利之概括犯意，自八十八年六月初某日起（起訴書載為八十
    八年五、六月間起）某日起至八十八年六月十四日（起訴書誤載為八十八年六月
    十五日）晚間十時許，在屏東縣高樹鄉○○村○○段八五一號「鄉情土雞城」（
    即鄉情卡拉ＯＫ）店內，以第一次新台幣（下同）二千元、第二、三次各一千元
    之價格，先後三次販賣第二級毒品甲安非他命予陳俊良施用，嗣據陳俊良之供述
    而循線查獲，並於八十八年六月十五日，在上開卡拉ＯＫ店內搜索，扣得戴順琳
    所有之安非他命四小包（驗前毛重驗二˙七甲克，驗後毛重二點六五甲克）。
二、案經高雄市政府警察局左營分局移送台灣屏東地方法院檢察署檢察官偵查起訴。
     理  由
一、訊據上訴人即被告乙○○矢口否認右開犯行，辯稱：其並不認識陳俊良，亦從未
    販賣安非他命云云。經查：
    （一）右揭事實，業據證人陳俊良於警訊供稱：「我確實是向阿林仔乙○○購買
          安非他命，現在在場的人（指被告）確實是當時賣安非他命給我的阿林仔
          乙○○無誤」、「我平常均前往他暫住的鄉情卡拉店向她購買安非他命的
          ，每次均以新台幣壹仟元至貳仟元不等向他購得安非他命一小包，重量我
          不清楚，˙˙˙」、「（你與乙○○有否恩怨？）答：沒有任何恩怨」、
          「˙˙˙而我於八十八年六月初即開始向阿林仔購買安非他命，˙˙˙我
          最後一次向他購買安非他命是八十八年六月十四日下午二十二時許，就在
          鄉情卡拉店內向他購買安非他命的，那天我向她買壹仟元，正是警方查扣
          的那一包˙˙˙」、「（你平時如何與乙○○聯絡購買安非他命？）答：
          我均前往鄉情卡拉找他，平時沒聯絡」，嗣經台灣屏東地方法院檢察署檢
          察官囑託台灣台中地方法院檢察署檢察官訊問證人陳俊良，證人陳俊良於
          結證後仍堅稱：認識被告乙○○，有向乙○○購買安非他命，總共向他買
          三次，都在高樹鄉口社卡拉店裡向他購買，第一次二千元，第二、三次各
          壹仟元等情，甚為明確，並當場指認被告乙○○即為販賣安非他命之人；
          另證人鄭榮福在偵訊供稱：「他（指被告）向我租一間房子，平常都在卡
          拉ＯＫ店裏面。」等語，而被告係設籍於屏東縣高樹鄉○○村○○路一六
          之一三號，陳俊良於八十八年六月二十一日為警查獲後，竟能明確指稱被
          告係居住於鄉情卡拉ＯＫ店內，且被告於八十八年七月二十日接受警方調
          查時亦供稱自八十八年四月底左右即住鄉情卡拉店內，至八十八年六月十
          五日被警查獲為止，與證人陳俊良無仇怨等情在卷。又乙○○於八十八年
          六月十五日為警查獲時，亦於卡拉ＯＫ居住處扣得安非他命四小包（驗前
          毛重二˙七甲克，驗後毛重二˙六五甲克。詳本院卷所附高雄醫學院八九
          年六月二十日八九五八三號檢驗報告）；而陳俊良於八十八年六月二
          十一日被警查獲時亦自承有施用安非他命，其為警查獲供稱向被告購買之
          一包結晶體，亦驗出係屬安非他命（詳本院卷所附高學醫學大學九十年四
          月十七日九四之七九號檢驗報告）。足見證人陳俊良之指證非虛。
    （二）被告係於八十八年六月十五日下午十七時三十分許在高雄市政府警察局左
          營分局製作筆錄，此經原審法院調取台灣高雄地方法院八十八年度毒字第
 三七五九號刑事卷查明屬實，而證人陳俊良所供述最後一次向被告購買安
          非他命之時間為八十八年六月十四日晚間十時許，故證人供稱被告最後一
          次販賣安非他命時間，被告並非在警察局，從而該證詞亦無何矛盾之處。
          又被告質疑證人陳俊良警訊筆錄之真實性，認陳俊良於警訊係在非自由意
          識之下指認被告的；但查，證人陳俊良非但於警訊時指認被告係賣安非他
          命之人，其於台灣屏東地方法院檢察署檢察官囑託台灣台中地方法院檢察
          署檢察官訊問時，仍結證而為相同之指證，雖證人陳俊良於警訊筆錄連同
          被告之身分證字號及出生聯月日均記載，然此應係證人陳俊良指認被告後
          ，警方依證人陳俊良指認之人為確定身分而依口卡資料記載，此僅為警訊
          筆錄記載之技術未臻完美而已。又施用毒品之人施用之數量，隨人而異，
          依卷證資料，證人陳俊良於八十八年六月十四日二十二時購買一包一千命
          ，於八十六六月二十一日星期後遭查獲仍扣得一包約˙四甲克之安非他
           命，其吸食量雖不大甚或為吸食任何安非他命，但不能值為被告有利之
           證據。另證人陳俊良與被告既無任何仇怨，且陳俊良僅涉施用第二級毒
           品罪嫌，並非重典，陳俊良亦不致為邀減刑之寬典（供出安非他命之來
           源因而破獲者），而誣指被告販賣安非他命。又被告甘冒重典販賣安非
           他命，其有營利之意圖無疑。
     （三）綜上所述，被告所辯係卸責之詞，不足採信，其犯行堪以認定。至被告
           聲請傳訊證人葉嘉男，以證明陳俊良所稱係經葉嘉男之介紹而認識被告
           屬實，惟查本案事證已臻明確，且證人吳俊良無由誣指被告，有如前述
           ，核無傳訊之必要，併此敘明。
二、按安非他命係屬毒品危害防制條例第二條第二項第二款所稱之第二級毒品，核被
    告販賣安非他命之行為，係犯毒品危害防制條例第四條第二項之販賣第二級毒品
    罪。被告持有安非他命之低度行為為販賣安非他命之高度行為所吸收，不另論罪
    。被告先後多次販賣第二級毒品安非他命犯行，時間緊接，犯罪構成要件相同，
    顯係基於概括犯意反覆為之，為連續犯，依刑法第五十六條規定論以一罪，並加
    重其刑，惟法定本刑無期徒刑部分依法不得加重。又被告前因違反麻醉藥品管理
    條例案件，經法院於八十五年七月九日判處有期徒刑一年確定，甫於八十七年十
    月十二日執行完畢，有本院被告全國前案紀錄表在卷可憑，其於五年以內再犯有
    期徒刑以上之本罪，為累犯，依刑法第四十七條規定加重其刑，惟法定本刑無期
    徒刑部分依法不得加重。
三、原審論處被告罪刑，固非無見。惟查，扣案之四小包結晶體係屬安非他命，驗前
    毛重二˙七甲克，驗後毛重二˙六五甲克，有如前述，原審未查明檢驗結果，逕
    以警秤重量毛重二˙四甲克諭知沒收銷燬，諭知沒收銷燬之重量與實際重量不合
    ，自有未洽，被告否認犯罪而指摘原判決不當，雖不足取，但原判決既有上開可
    議之處，仍無可維持，應由本院將原判決撤銷改判。審酌被告犯罪之動機，販賣
    之期間、數量，對國民身心所生之危害及其犯罪後之態度等一切情狀，量處如主
    文第二項所示之刑，罰金部分並諭知易服勞役之折算標準。扣案之第二級毒品安
    非他命四小包（驗後毛重二. 六五甲克），依毒品危害防制條例第十八條第一項
    前段規定宣告沒收銷燬。又被告販賣第二級毒品之所得計為四千元（二千元加一
    千元加一千元等於四千元），依同條例第十九條第一項規定宣告沒收，並諭知全
    部或一部不能沒收時，以其財產抵償之。至鑑驗所耗用之安非他命既已滅失，自
    毋庸諭知沒收。
據上論結，應依刑事訴訟法第三百六十九條第一項前段、第三百六十四條、第二百九
十九條第一項前段，毒品危害防制條例第四條第二項、第十八條第一項前段、第十九
條第一項，刑法第十一條、第五十六條、第四十七條、第四十二條第二項，罰金罰鍰
提高標準條例第二條，現行法規所定貨幣單位折算新台幣條例第二條，判決如主文。
本本案經檢察官沈紹嘉到庭執行職務。
  中    華    民    國    九    十    年    十    月    二    十   九   日
                          台灣高等法院高雄分院刑事第二庭
                                      審判長法官
                                            法官
                                            法官
得上訴
附錄：本判決論罪科刑法條：
毒品危害防制條列第四條第二項：製造、運輸、販賣第二級毒品者，處無期徒刑或七
                              年以上有期徒刑者，得併科新臺幣七百萬元以下罰
                              金。


司法院資訊處製作；財團法人民間司法改革基金會備份。
